臺灣彰化地方法院民事判決　九十三年度訴字第二○九號
　　原　　　告　乙○○
　　被　　　告　甲○○
右當事人間請求損害賠償事件，由刑事庭移送前來，經本院於民國九十三年七月十六
日言詞辯論終結，判決如下：
    主      文
被告應給付原告新臺幣伍仟元，及自民國九十二年十二月三日起至清償日止，按週年
利率百分之五計算之利息。
原告其餘之訴駁回。
本判決原告勝訴部分，得假執行。
原告其餘假執行之聲請駁回。
    事實及理由
一、原告起訴主張：被告先於民國九十一年九月十一日十五時許，在彰化縣員林鎮伍
    倫醫院徒手傷害原告，致原告受有顏面、左手上臂等多處抓傷；復於九十二年十
    一月六日十八時許，前往原告位於彰化縣員林鎮○○里○○路○段三七巷二九六
    號居所，徒手拉扯原告頭髮，並毆打原告，亦使原告受有多處抓傷。被告先後二
    次傷害行為，使原告精神上受有極大痛苦，爰基於侵權行為之法律關係，請求被
    告賠償原告非財產上損害新臺幣（下同）六十萬元等語。並聲明：(一)被告應給付
    原告六十萬元，及自起訴狀繕本送達被告翌日起至清償日止，按週年利率百分之
    五計算之利息；(二)願供擔保，聲請宣告假執行。
二、被告則以：對於本院九十二年度易字第一二七○號刑事判決所認定兩造打架之事
    實沒有意見，但否認原告在刑事案件所為陳述等語。並聲明：原告之訴及假執行
    之聲請均駁回。
三、兩造不爭執之事實：
  (一)兩造於九十二年十一月六日十八時許，在原告位於彰化縣員林鎮○○里○○路○
    段三七巷二九六號居所，以徒手拉扯對方頭髮並互為毆打，致使被告受有左眼周
    圍挫損傷及皮下瘀血、胸部挫損傷及皮膚擦破、腹壁挫傷及皮下瘀血、左前臂皮
    膚挫裂、左手指挫裂、背部挫損傷及皮下瘀血等多處傷害，原告則受有頭部及頸
    部挫傷、右臉擦傷之傷害。
  (二)兩造因上開互為毆打致對造身體受傷之傷害行為，經本院九十二年度易字第一二
    七○號刑事判決，各處拘役二十日確定。
四、原告另主張：被告於九十一年九月十一日十五時許，在彰化縣員林鎮伍倫醫院徒
    手傷害原告，致原告受有顏面、左手上臂等多處抓傷等語，則為被告所否認。經
    查，原告主張上開事實，固據原告於刑事案件偵查中提出澄清綜合醫院診斷證明
    書影本為證（臺灣彰化地方法院檢察署九十二年度他字第六一九號偵查卷宗第五
    頁），然該診斷證明書僅足證明原告於九十一年九月十二日就診當時，確實受有
    顏面、左臉頰、左手上臂等處抓傷之事實，尚難推論前揭傷害係被告所為。而刑
    事案件偵查、審理程序，雖曾調取伍倫醫院九十一年九月十一日監視錄影帶，然
    經本院刑事庭於九十二年十一月十二日準備程序勘驗之結果，該捲錄影帶畫面並
    未顯示錄影時間，且畫面快速跳動，無法看清畫面內容，此有本院九十二年度易
    字第一二七○號刑事案件準備程序筆錄可考（上開刑事卷宗第二三頁背面），亦
    難證明被告於前揭時地確有傷害原告之行為。此外，原告復未能提出其他證據以
    實其說，是其此部分主張，自難採信。
五、按因故意或過失，不法侵害他人之權利者，負損害賠償責任；不法侵害他人之身
    體、健康者，被害人雖非財產上之損害，亦得請求賠償相當之金額；民法第一百
    八十四條第一項前段、第一百九十五條第一項前段分別定有明文。被告於前揭時
    地，因故意傷害之行為，致原告受有頭部及頸部挫傷、右臉擦傷之傷害，原告身
    心上自受有相當痛苦，是原告依上開規定，請求被告負損害賠償責任，自屬有據
    。經查：(一)原告為省立曾文家商附設進修補習學校畢業，查無歸戶財產資料，九
    十年度亦查無所得資料，九十一、九十二年度則分別有薪資所得十八萬六千六百
    二十元、十九萬八千一百八十三元，此有資格證明書影本、各類所得扣繳暨免扣
    繳憑單影本、歸戶財產查詢清單、九十、九十一年度綜合所得稅各類所得資料查
    詢清單附卷為證。(二)被告為國中畢業，目前在家工作，每月收入不固定，現有土
    地一筆、房屋一幢，九十、九十一、九十二年度亦查無所得資料，此有歸戶財產
    查詢清單、財政部臺灣省南區國稅局嘉義縣分局九十三年五月四日南區國稅嘉縣
    二字第○九三○○○七八七二號函在卷可稽。(三)被告為原告丈夫許榮茂之姐，此
    有戶籍謄本在卷為憑。(四)兩造於前揭時地徒手互為毆打，雖致原告受有頭部及頸
    部挫傷、右臉擦傷之傷害，然其傷害尚屬輕微，且被告亦同時受有左眼周圍挫損
    傷及皮下瘀血、胸部挫損傷及皮膚擦破、腹壁挫傷及皮下瘀血、左前臂皮膚挫裂
    、左手指挫裂、背部挫損傷及皮下瘀血等多處傷害。(五)本院審酌兩造身分、地位
    、經濟狀況、原告所受傷害、傷害行為之手段與原因等一切情狀，認為原告請求
    六十萬元之非財產上損害賠償，尚嫌過高，應以五千元為相當；原告逾此範圍之
    請求，則無理由，自難准許。
六、從而，原告基於侵權行為之法律關係，請求被告給付原告五千元，及自起訴狀繕
    本送達被告翌日即九十二年十二月三日起至清償日止，按週年利率百分之五計算
    之利息，為有理由，應予准許；逾此部分請求，則無理由，應予駁回。
七、按所命給付之金額或價額未逾新臺幣五十萬元之判決，法院應依職權宣告假執行
    ，民事訴訟法第三百八十九條第一項第五款定有明文。本件原告陳明願供擔保，
    聲請宣告假執行，惟關於原告勝訴部分，本件判決命被告給付原告之金額為五千
    元，並未逾五十萬元，應依職權宣告假執行，原告此部分之聲請即無必要。至於
    原告敗訴部分，其假執行之聲請，則失所附麗，應予駁回。
中　　　華　　　民　　　國　　九十三　　年　　　七　　　月　　三十　　　日
                                        臺灣彰化地方法院民事第二庭
~B審判長法官　何志通
~B　　　法官　周莉菁
~B　　　法官　鄭舜元
右為正本係照原本作成。
如對本判決上訴，應於判決送達後二十日內向本院提出上訴狀。
中　　　華　　　民　　　國　　九十三　　年　　　八　　　月　　　四　　　日
~B法院書記官　卓俊杰
